# 土地整理与房地产开发业务收入成本确认

提问人：lan2554822 时间：2020-05-26 13:33:09
被审计的单位开展土地一级整理与房地产开发业务，现整理好了一个A地块，并已经移交土储得到了土地返还款收入。同时将上述地块又自己拍回来开发房地产，上述房开项目30%对外销售，市价约 8500 元每平方米，70%安置上述土整拆迁户。主要安置模式为：举例：在土地一级整理征迁的过程中，与A地块被拆迁户签订协议，约定好需补偿被迁对方房屋需补偿的款项 28 万元，同时协议中约定可以以较低廉的价格购买被审计单位在A地块上建立的房地产住宅，例如新房子 70 平米，其中 60 平米按单价 400 元购买，剩余 10 平米按市价，市价大约 8500 元每平米，上述总购房价预估约 12 万。
问题：在确认房地产该拆迁户住房收入时，是应该按照市场价格 8500 元*70㎡还是按照上述约定的 12 万元。
一种做法认为上述业务适用非货币性交换准则，应按照 8500 元 70 ㎡增加土地整理成本，并按公允价 8500 元 70 ㎡确认换出房子的房开收入，同时按正常房开单位成本结转成本。
另一种做法认为上述不适用非货币性交换准则，给予对方的 28 万元拆迁款就是土地整理成本，房开收入按照拆迁协议中约定的 12 万元确认，第二种方法会造成同一楼盘对外销售部分正毛利，安置部分负毛利，是否考虑计提减值准备。
请陈版主及各位大神指导正确处理！@chenyiwei

回答人：chenyiwei
建议参考证监会会计部组织编写的《上市公司执行企业会计准则案例解析（ 2019 ）》中的“案例6-06 回迁房的收入确认”。区分回迁房的经济实质与商品房销售是否存在显著差距，分别选择不同方法处理。